臺灣桃園地方法院刑事判決　　　　　　　　　　　　九十一年度易字第一八一號
　　公　訴　人　臺灣桃園地方法院檢察署檢察官
　　被　　　告　甲○○
右列被告因違反毒品危害防制條例案件，經檢察官提起公訴（九十一年度偵字第一六
七七四號），本院判決如左︰
    主  文
甲○○持有第一級毒品，處有期刑貳月，如易科罰金，以參佰元折算壹日，緩刑參年
。扣案之第一級毒品海洛因壹小包（含塑膠袋毛重零點貳壹壹公克，塑膠袋與海洛因
無法析離）、上有ＤＡＶＩＤＯＦＦ字樣內含海洛因成分之白色煙捲壹支（海洛因與
該煙捲無法析離），均沒收銷燬之。
    事  實
一、甲○○明知海洛因係公告查禁之第一級毒品，不得持有之，竟於民國九十年六月
    二十四日零時三十分時許，在桃園縣龜山鄉○○村○○○路二五三號之悅圓汽車
    旅館三○三室內，未經許可而無故持有第一級毒品海洛因一小包（含塑膠袋毛重
    零點二一一公克，塑膠袋與海洛因無法析離）、上有ＤＡＶＩＤＯＦＦ字樣內含
    海洛因成分之白色煙捲一支（海洛因與該煙捲無法析離），而為警當場查獲（被
    告之尿液經送鑑定，無施用毒品之反應），並扣得第一級毒品海洛因一小包及含
    海洛因成分之煙捲一支。
二、案經桃園縣警察局龜山分局報告臺灣桃園地方法院檢察署檢察官偵查起訴。
    理  由
一、訊據被告甲○○矢口否認有何右揭持有第一級毒品海洛因之犯行，並辯稱：伊係
    在被查獲當天晚上，欲自伊打工處即台北縣新莊市○○路八一四巷二之二號易昌
    汽車修理廠離開時，因身上已無香煙，見該處桌上有一包不明人士所留下之香煙
    ，故隨手拿走後，旋自上開工作處所前往桃園縣龜山鄉訪友，因友人不在，只好
    先到上開悅圓汽車旅館內休息，詎即經警查獲等語。經查，被告被查獲時，所扣
    得之香煙盒內係裝有透明小塑膠袋一只，內裝少許白色粉末（含塑膠袋毛重零點
    二一一公克）及上有ＤＡＶＩＤＯＦＦ字樣之白色煙捲一支，有扣押物品清單、
    臨檢紀錄表、查獲物品照片一張附卷可稽（見臺灣桃園地方法院檢察署九十一年
    度偵字第二三九八號卷第八頁、第十頁、第十四頁）。則苟被告確係因身上恰好
    無香煙可抽，而隨手自前開工作地點之桌上拿起上揭香煙盒帶在身上，衡情亦應
    先打開看看其內有無剩餘之香煙可抽，在打開時則定能目睹前開裝有白色粉末之
    塑膠袋，一般人見此物品，應當有所起疑，而不致仍決意取走，然被告自取走該
    香煙盒後，歷經訪友未遇，迄至進入前開汽車旅館欲過夜休息，竟均可渾然不覺
    ，實令人難以遽信；況被告自前開其台北縣新莊市○○路八一四巷二之二號工作
    處所至被查獲之桃園縣龜山鄉○○村○○○路二五三號之悅圓汽車之汽車旅館，
    其間路途依目前社會現況，實不愁無任何一家二十四小時營業之便利超商可供其
    購買香煙解癮，又何須拿走他人所有，內僅剩區區一支煙捲之香煙盒？是其前開
    所辯，與常情不合，委無足採。此外，上開被扣得疑似海洛因之白粉一小包（含
    塑膠袋毛重零點二一一公克）、煙捲一支經送行政院衛生署管制藥品管理局檢驗
    ，確均檢出海洛因成分（海洛因與塑膠袋、煙捲均無法析離），有該局（九一）
    管檢字第一○八二四五號檢驗成績書一紙在卷可按（見同上偵卷第三十頁），足
    認被告明知上開物品含有海洛因而仍持有之。是本件事證明確，被告犯行堪以認
    定，應予依法論科。
二、核被告所為，係違反毒品危害防制條例第十一條第一項之持有第一級毒品罪。爰
    審酌被告之素行，犯罪之動機、目的、犯罪之手段、犯罪所生之危害及犯罪後之
    態度等一切情狀，量處如主文所示之刑，並諭知易科罰金之折算標準。末查，被
    告前未曾受有期徒刑以上刑之宣告，有臺灣高等法院被告全國前案紀錄表、臺灣
    高等法院檢察署刑案紀錄簡覆表各一份在卷可稽，其因一時失慮，偶罹刑典，經
    此偵審程序並定刑教訓，應知所警惕，信無再犯之虞，爰併宣告緩刑三年，以啟
    自新。至扣案之第一級毒品海洛因一小包（含塑膠袋毛重零點二一一公克，塑膠
    袋與海洛因無法析離）、上有ＤＡＶＩＤＯＦＦ字樣內含海洛因成分之白色煙捲
    一支（海洛因與該煙捲無法析離），均係毒品，均應依毒品危害防制條例第十八
    條第一項之規定，宣告沒收銷燬之。
據上論斷，應依刑事訴訟法第二百九十九條第一項前段，毒品危害防制條例第十一條
第一項、第十八條第一項前段，刑法第十一條前段、第四十一條第一項前段、第七十
四條第一款，罰金罰鍰提高標準條例第二條，判決如主文。
本案經檢察官陳美華到庭執行職務。
中      華      民      國      九十一      年    十二    月    二    日
                                  臺灣桃園地方法院刑事第二庭
                                      法  官   張  震  武
右正本證明與原本無異。
如不服本判決，應於判決送達後十日內向本院提出上訴狀( 應附繕本 )，上訴於
臺灣高等法院。
                                      書記官   賴  玉  真
中        華        民        國   九十一   年   十二   月    四    日
附論罪科刑法條：
毒品危害防制條例第十一條
持有第一級毒品者，處三年以下有期徒刑、拘役或新台幣五萬元以下罰金
。
持有第二級毒品者，處二年以下有期徒刑、拘役或新台幣三萬元以下罰金
。
持有專供製造或施用毒品之器具者，處一年以下有期徒刑、拘役或新台幣
一萬元以下罰金。
毒品危害防制條例第十八條
查獲之毒品及專供製造或施用毒品之器具，不問屬於犯人與否，均沒收銷
燬之。但合於醫藥或研究之用者，得不予銷燬。
前項合於醫藥或研究用毒品或器具之管理辦法，由法務部會同行政院衛生
署定之。
